【裁判字號】    98,台上,3770
【裁判日期】    980702
【裁判案由】    公共危險等罪
【裁判全文】
最高法院刑事判決            九十八年度台上字第三七七０號
上  訴  人  甲○○
選任辯護人  鍾夢賢律師
上列上訴人因公共危險等罪案件，不服台灣高等法院高雄分院中
華民國九十八年四月二十九日第二審判決（九十七年度交上訴字
第九九號，起訴案號：台灣高雄地方法院檢察署九十六年度偵字
第三０五四號），提起上訴，本院判決如下：
    主  文
上訴駁回。
    理  由
按刑事訴訟法第三百七十七條規定，上訴於第三審法院，非以判
決違背法令為理由，不得為之。是提起第三審上訴，應以原判決
違背法令為理由，係屬法定要件。如果上訴理由書狀並未依據卷
內訴訟資料，具體指摘原判決不適用何種法則或如何適用不當，
或所指摘原判決違法情事，顯與法律規定得為第三審上訴理由之
違法情形，不相適合時，均應認其上訴為違背法律上之程式，予
以駁回。本件原判決撤銷第一審判決關於論處上訴人甲○○業務
過失致人於死罪刑部分，改判仍為相同罪名之諭知，另維持第一
審判決關於論處上訴人駕車肇事致人死亡逃逸罪刑部分，駁回上
訴人在第二審之上訴，已詳敘認定犯罪事實之依據及憑以認定之
理由。從形式上觀察，原判決並無違背法令之情形。上訴意旨以
原判決採信證人謝春郎、陳自珍、王心安之偵查中陳述，謂有違
刑事訴訟法第一百五十九條之一第二項規定，並質疑證人陳自珍
於警詢時所述「我當時看到計程車車號ＺＫ─六八一號擦撞機車
」係出於自己之推測，及原判決採信證人陳自珍於第一審之證述
，有證據上理由矛盾及不備云云。惟卷查現場目擊證人王國和業
於第一審證述目睹計程車與被害人所騎機車擦撞，機車倒地之情
無訛；證人王心安亦於第一審證實見被害人機車倒地，當時前方
僅有一輛計程車，伊立即騎機車追上計程車，敲打計程車之車窗
並質問司機（即上訴人）為何撞到人不停下來，上訴人仍未下車
而逕自駕車離去等情明確，並有第一審勘驗現場路口監視器之光
碟所載筆錄及翻拍照片在卷資為佐證，據以指駁上訴人所辯：伊
當時雖開計程車經車禍地點，但未與被害人之機車發生擦撞，亦
無肇事逃逸等語。上訴意旨對於上開足為上訴人犯罪事實認定之
證據資料，均不爭執，可見縱使摒除證人陳自珍於警詢及偵審、
證人謝春郎及王心安於偵查中之各項陳述，仍無礙於原判決之事
實認定，是則上訴意旨顯係對於判決本旨不生影響之事項執為指
摘，依刑事訴訟法第三百八十條規定，自非適法之第三審上訴理
由。本件上訴違背法律上之程式，應予駁回。
據上論結，應依刑事訴訟法第三百九十五條前段，判決如主文。
中    華    民    國  九十八  年    七    月    二    日
                      最高法院刑事第十庭
                          審判長法官  花  滿  堂
                                法官  黃  正  興
                                法官  陳  東  誥
                                法官  林  錦  芳
                                法官  洪  昌  宏
      本件正本證明與原本無異
                                      書  記  官
中    華    民    國  九十八  年    七    月    三    日
                                                Ａ


司法院資訊處製作；財團法人民間司法改革基金會備份。
